---
title: "Rmarkdown"
author: "Jhon"
output:
  #pdf_document: default
  #html_notebook: default
  word_document:
    reference_docx: 'word/none.docx'
---

# Primer nivel

## Segundo Nivel

### Tercer nivel

Allgo de texto, $1+1$ = 2, $\sum_i^n = 12$, mas texto aqui:

Una ecuacion centrada despues.

$$\sum_i^n = 12$$


**Algo de texto*, *Algo de texto en negrita**

**texto**; ***texto***, 

# imagenes  - link

Descargar del siguiente [link1](https://github.com/TJhon/r-curso) - 

imagen nueva


# listas


## Desordenadas

nada para mostrar^[en htlm no respeta nada, al final es por defecto]

- algo
  - nada
  - nada
    - ultimo
    
    
## Ordenadas

1. Solamente nada

1. nada 
1. nada 
1. nada 
1. nada 
1. nada 
1. nada 


# Codigo

```{r}
plot(cars)
```

```{r}
tabla <- head(cars)

knitr::kable(tabla)
```


1 + 3 = `r 1+3`,

- `r tabla[4, 2]`


- `r tabla[6, 1]`


# pie de pagina 




nada para mostrar^[solamente referencia abajo]
nada para mostrar^[solamente referencia abajo]
nada para mostrar^[solamente referencia abajo]


